【裁判字號】    89,上易,4635
【裁判日期】    900216
【裁判案由】    竊盜等
【裁判全文】
臺灣高等法院刑事判決                          八十九年度上易字第四六三五號
    上  訴  人  臺灣基隆地方法院檢察署檢察官
    被      告  乙○○
右上訴人因被告竊盜等案件，不服臺灣基隆地方法院八十八年度訴字第六四一號，中
華民國八十九年十月十一日第一審判決（起訴案號：臺灣基隆地方法院檢察署八十八
年度偵字第六一一四號）提起上訴，本院判決如左：
    主  文
原判決撤銷。
乙○○竊盜，累犯，處有期徒刑月，如易科罰金以佰元折算壹日；又損壞他人之
大門，足以生損害於他人，累犯，處有期徒刑伍月，如易科罰金以佰元折算壹日，
應執行有期徒刑柒月，如易科罰金以佰元折算壹日。
    事  實
一、乙○○前因違反麻醉藥品管理條例案件，經法院判處有期徒刑四月，甫於民國（
    下同）八十八年七月一日執行完畢，猶不知悔改，復意圖為自己不法之所有，於
    八十八年十月十二日夜間七時十五分，在甲○○坐落台北縣瑞芳鎮○○路十六巷
    一號之住宅花園內竊取甲○○家人所有小刀一把，並以鋼鋸及鐵撬各一支，損壞
    上址之大門，足以生損害於甲○○，為鄰居發現報警查獲，並扣得鋼鋸及鐵撬各
    一支。
二、案經被害人甲○○訴請台北縣警察局瑞芳分局報告偵辦。
    理  由
一、訊據被告承認損壞他人大門，但矢口否認竊盜，辯稱：伊不是去偷東西云云，惟
    查：右揭事實業據告訴人甲○○於警訊中指述綦詳，核與被告於警訊中陳稱：「
    鐵撬及鋼鋸用來撬門」、「（刀子）用黑色膠帶包住…放置於我身上之褲口袋內
    」等語，於偵查中供稱：「鐵撬、鋼鋸、小刀是我在圍牆邊拿的」、「我只撬開
    一個門」等語相符，足見被告確有損壞告訴人甲○○大門之情事。另被告辯稱伊
    拿取該把小刀之目的，係為撬開該屋鐵門以進入屋內取回伊所有之行動電話充電
    器等語，惟被告遭查獲時，已經切割鐵門把手，且將該刀械藏置身上，另被告是
    持鋼鋸及鐵撬破壞大門，未用到刀子，亦據被告於警訊陳明在卷，若被告無意圖
    為自己不法之所有，何需於完成破壞紗窗後，又將該刀械藏置在身上？是其有竊
    盜小刀之犯意甚明，被告辯解不足為採。此外，復有贓物認領保管單、扣押物品
    清單、照片兩幀在卷可稽，本件事證明確，被告犯行應堪認定。
二、核被告所為係犯刑法第三百二十條第一項普通竊盜罪、第三百五十四條毀損罪。
    又被告所犯上開二罪間，行為互殊，罪名互異，應分論併罰，公訴人認二者間具
    有方法結果之牽連關係，容有誤會，併此敘明。又被告有如事實欄所載前科執行
    完畢情形，此有本院被告全國前案紀錄表附卷為憑，其於五年內再犯本件有期徒
    刑以上之罪，為累犯，應依法加重其刑。原審未詳勾稽，遽對被告為無罪之判決
    ，核有未當，檢察官上訴意旨執此指摘原判決不當，為有理由，原判決既有可議
    而無可維持，自應撤銷改判。爰審酌被告公然持工具撬壞告訴人之鐵門，及其犯
    罪動機、目的、手段、所生危害、犯罪後仍飾詞否認之態度等一切情狀，分別量
    處如主文第二項所示之刑。又被告於犯罪行為後，刑法第四十一條已於九十年一
    月十日修正公布生效，依該條第一項之規定，犯最重本刑為五年以下有期徒刑以
    下之刑之罪，而受六個月以下有期徒刑或拘役之宣告，因身體、教育、職業、家
    庭之關係或其他正當理由，執行顯有困難者，得以一元以上三元以下折算一日（
    現已提高一百倍），易科罰金；但確因不執行所宣告之刑，難收矯正之效，或難
以維持法秩序者，不在此限。比較新舊法，關於竊盜部分，以新法有利被告，依
    刑法第二條第一項前段，應適用修正後刑法第四十一條第一項，諭知易科罰金折
    算標準，關於毀損部分，因修正後刑法第四十一條第一項有但書之規定不利被告
    ，依刑法第二條第一項但書，應仍適用修正前刑法第四十一條諭知其易科罰金折
    算標準，並定其應執行刑。末查，關於毀損部分，告訴人甲○○未於第一審言詞
    辯論終結前具狀向原法院撤回告訴，縱曾向警方表示不追究或不願告訴之意思，
    亦不生撤回之效力，仍應予論究，附為敘明。
三、公訴意旨雖認被告乙○○意圖為自己不法之所有，基於概括之犯意，先後於八十
    八年九月二十一日某時及同年十月十二日夜間七時十五分，偕同蘇貴飛（另由原
    審審理）侵入甲○○坐落台北縣瑞芳鎮○○路十六巷一號之住宅，因認被告涉有
    刑法第三百二十一條第二項、第一項之加重竊盜未遂罪嫌等語，惟查：被告於原
    審調查時供稱：八十八年九月二十一日只有一人進去，蘇貴飛沒有進去等語，亦
    與蘇貴飛陳稱當日伊未與被告一同進入該屋等語相符（見原審卷第一四四頁、第
    一四五頁），復無其他證據足資證明被告確有與蘇貴飛共同行竊之情事，尚難認
    二人間有犯意之聯絡。況行為人之行為雖該當刑法第三百二十一條第一項之加重
    條件而仍未著手搜取財物，尚不能論以加重竊盜未遂罪。本件被告乙○○辯稱：
    (一)八十八年九月二十一日晚上進入該屋之目的係為睡覺過夜，除了未經屋主同意
    擅自撥打室內電話外，並未竊取任何財物一節，業經告訴人甲○○明確陳稱：「
    （該屋是否曾有遭人侵入屋內及竊取財物？）曾有遭人侵入，未發現物品失竊，
    但我有發現電話遭人竊打」、「我弟弟李明青有一次返家，曾遇到有人在屋內睡
    覺，即是乙○○及另一名我不認識之男子從屋頂逃逸，日期是八十八年九月二十
    一日」等語（見八十八年十月十二日警訊筆錄、原審卷第一五三頁反面），告訴
    人甲○○所稱被告乙○○曾於該屋內睡覺，屋內財物未有損失，但室內電話有遭
    人盜打之客觀事實，均核與被告乙○○之辯解情節相符，且被告乙○○自警方查
    獲後至偵審過程中，均未自白其於八十八年九月二十一日進入該屋之目的係為竊
    取財物，衡諸被告乙○○進入該屋之目的若係為竊取財物，理應於進入屋內後即
    迅速搜取值錢物品逃離現場，怎可能悖於常情久留屋內睡覺而遭屋主返家發現？
    此情亦足以佐證被告乙○○之辯解非虛。(二)另被告乙○○於八十八年十月十二日
    晚間七時十五分許再度前往該址，並以鐵撬、鋼鋸毀損鐵門，尚未開門進入屋內
    之際，即當場為警查獲一節，依上說明，被告先後兩次之行為既未著手於竊取財
    物，縱該當於加重竊盜罪之加重條件，亦難論以加重竊盜罪。此外，復無其他積
    極證據足證被告確有加重竊盜罪之犯行，自應為有利於被告之認定，則公訴意旨
    逕認被告涉有加重竊盜未遂罪，容有未洽，因公訴意旨認與前開論罪科刑部分有
    裁判上一罪之關係，爰不另為無罪之諭知，併附敘明。
四、扣案之鐵撬、鋼鋸雖為被告乙○○供犯罪所用之物，但非屬被告所有，業據被告
    於偵查中供稱：「鋼鋸、鐵撬我在圍牆邊拿的」等語在卷，爰不併予宣告沒收。
據上論斷，應依刑事訴訟法第三百六十九條第一項前段、第三百六十四條、第二百九
十九條第一項前段、刑法第三百二十條第一項、第三百五十四條、第二條第一項前段
、但書，修正前第四十一條、修正後第四十一條第一項、第五十一條第五款、罰金罰
鍰提高標準條例第一條前段、第二條，判決如主文。
本案經檢察官柯晴男到庭執行職務。
中      華      民      國    九十    年      二      月     十六     日
                    臺灣高等法院刑事第十二庭
                                    審判長法  官  劉  景  星
                                          法  官  陳  博  志
                                          法  官  陳  志  洋
右正本證明與原本無異。
不得上訴。
                                          書記官  顧 倪淑 貞
中      華      民      國    九十      年      二      月     十六     日
附錄論罪法條全文：
刑法第三百二十條第一項
意圖為自己或第三人不法之所有，而竊取他人之動產者，為竊盜罪，處五年以下有期
徒刑、拘役或五百元以下罰金。
刑法第三百五十四條
毀棄、損壞前二條以外之他人之物，或致令不堪用，足以生損害於公眾或他人者，處
二年以下有期徒刑、拘役或五百元以下罰金。


司法院資訊處製作；財團法人民間司法改革基金會備份。
